【裁判字號】    97,裁,2526
【裁判日期】    970430
【裁判案由】    綜合所得稅
【裁判全文】
最  高  行  政  法  院  裁  定
                                     97年度裁字第02526號
上  訴  人  財政部臺灣省南區國稅局
代  表  人  邱政茂
被 上訴 人  甲○○
上列當事人間綜合所得稅事件，上訴人對於中華民國96年12月31
日高雄高等行政法院96年度簡字第273號判決，提起上訴，本院
裁定如下：
    主  文
上訴駁回。
上訴審訴訟費用由上訴人負擔。
    理  由
一、按對於適用簡易程序之裁判提起上訴或抗告，須經本院許可
    ，且該許可以訴訟事件所涉及之法律見解具有原則性者為限
    ，行政訴訟法第235條定有明文。
二、上訴意旨略謂：按執行業務者或獨資資本主或合夥人將自有
    房屋提供本人或獨資事業或合夥事業使用，無所得稅法第14
    條第1項第5類第4款規定所欲防杜之規避稅負之情形存在，
    無由依上開規定設算租賃收入。本件「甲○○商號」向被上
    訴人及訴外人陳秀蘭借用系爭房屋1樓至5樓後，又對外出租
    ，而非供商號自用，核與財政部民國81年9月7日台財稅第81
    0824816號函釋所稱情形有間，亦與所得稅法施行細則第16
    條第2項所規定供本人、配偶及直系親屬使用之情形不同，
    自應依規定，按當地一般租金標準設算被上訴人租賃收入，
    原判決逕予適用上開81年函釋，顯有適用法規不當。又上開
    81年函釋已明示，將自己財產借與與他人合夥之事業使用，
    依所得稅法第14條第1項第5類第4款及同法施行細則第16條
    第2項規定，應先減除其自用部分，即明示僅「合夥自用」
    始得減除，且依原審函詢財政部之結果，財政部96年10月16
    日台財稅字第09600427440號函復內容亦已明白闡釋81年函
    釋中有關自用部分，僅屬自行使用部分，不包括出租予第三
    人，本件「甲○○商號」將系爭房屋出租他人，即非符合合
    夥自用，原判決未詳究上開函釋自用部分，擴張適用範圍，
    認合夥人將其所有之房屋借與合夥事業使用即為供合夥事業
    自用，適用法令即有違誤，亦顯不符實質課稅公平原則。本
    件被上訴人不以其個人名義出租系爭房屋，而係透過與另一
    房屋所有權人陳秀蘭設立「甲○○商號」之方式，將房屋出
    租於第三人，顯屬刻意規劃安排，以規避個人綜合所得稅稅
    負，原判決逕將原處分不利於被上訴人部分撤銷，係對原則
    性法令見解及法規適用有誤，自屬違背法令云云。經核上訴
    人之上開理由，並未指明原判決適用法規有何顯然之重大錯
    誤，或與其他高等行政法院就同類事件所表示之法律見解有
    何互相牴觸情事，難認本訴訟事件所涉及之法律見解具有原
    則性，上訴人提起上訴，與首揭規定不合，不應許可，其上
    訴為不合法，應予駁回。
三、依行政訴訟法第249條第1項前段、第104條、民事訴訟法第
    95條、第78條，裁定如主文。
中    華    民    國    97    年    4     月    30    日
                    最高行政法院第四庭
                        審判長法官  鍾  耀  光
                              法官  黃  淑  玲
                              法官  姜  仁  脩
                              法官  王  德  麟
                              法官  黃  清  光
以  上  正  本  證  明  與  原  本  無  異
中    華    民    國    97    年    5     月    1     日
                              書記官  王  史  民


司法院資訊處製作；財團法人民間司法改革基金會備份。
